【裁判字號】    98,上訴,624
【裁判日期】    980407
【裁判案由】    妨害自由
【裁判全文】
臺灣高等法院臺中分院刑事判決         98年度上訴字第624號
上  訴  人  臺灣臺中地方法院檢察署檢察官
被      告  甲○○
被      告  乙○○
被      告  庚○○
                    18號
被      告  戊○○
被      告  己○○
上列一被告
選任辯護人  許漢鄰律師
上列上訴人因妨害自由案件，不服臺灣臺中地方法院97年度訴字
第5006號中華民國98年1月23日第一審判決（起訴案號：臺灣臺
中地方法院檢察署96年度偵字第20923號），提起上訴，本院判
決如下：
    主  文
上訴駁回。
    事實及理由
一、本案被告甲○○、乙○○、庚○○、戊○○、己○○對於其
    妨害自由犯行業已於原審供認不諱，又查本案經本院審理結
    果，認第一審判決認事用法及量刑均無不當，應予維持，並
    引用第一審判決書記載之事實、證據及理由︵如附件︶。
    本件告訴人丁○○積欠被告甲○○新台幣2000萬元迄今尚未
    償還，業據告訴人之代理人於本院供明在卷，而本件被告甲○○等所為，係事出告訴人丁○○積欠款項未還之原因，再
    如原審之審酌被告甲○○與告訴人丁○○間雖有財務糾紛，
    惟未思循平和方式處理，而夥同其他被告以非法方式，限制
    告訴人行動自由，並強押告訴人至甲○○上開辦公處所，行
    為至屬未當，且造成告訴人身心傷害匪淺，並考量其等涉案
    程度，實施妨害自由之時間達數小時，及被告甲○○、乙○○、己○○三人並對告訴人為恐嚇行為，惟犯後於原審均已
    坦承犯行等一切情狀，分別量處其罪刑，並各諭知易科罰金
    之折算標準，本件量刑尚稱妥適，公訴人上訴意旨指摘原判
    決量刑過輕，尚為無理由，應予駁回。又被告甲○○、乙○○、庚○○、戊○○、己○○因索討告訴人丁○○欠款，而
    犯本件罪責，難認有何不法所有之意圖，自無構成刑法第
    346、347條之恐嚇取財等罪可言，另因告訴人丁○○積欠被
    告甲○○新台幣2000萬元迄今尚未償還，本件嗣後再衍生之
    其他訴訟糾紛之事實，自應由該等案件審理時加以認定審酌
    ，均併為敘明。
二、本件被告庚○○經合法傳喚，無正當理由不到庭，爰依刑事
    訴訟法第三百七十一條之規定，不待其陳述，逕行判決。
據上論斷，應依刑事訴訟法第三百七十三條、第三百六十八條、
第三百七十一條，判決如主文。
本案經檢察官丙○○到庭執行職務。
中    華    民    國    98    年    4     月    7    日
            刑事第二庭    審判長法  官  李  璋  鵬
                                法  官  胡  忠  文
                                法  官  蕭  錦  鍾
以上正本證明與原本無異。
如不服本判決應於收受送達後10日內向本院提出上訴書狀，其未
敘述上訴之理由者，並得於提起上訴後10日內向本院補提理由書
（均須按他造當事人之人數附繕本）「切勿逕送上級法院」。
                                書記官  吳  雅  菁
中    華    民    國    98    年    4     月    7     日


司法院資訊處製作；財團法人民間司法改革基金會備份。
